---
title: "Does inequality affect Mathematics achievement among Indonesian students: A MAIHDA approach" 
format: html
editor: visual
bibliography: inequal.bib
---

## Introduction

Salah satu pertanyaan penting dalam dunia pendidikan Indonesia adalah seberapa besar kesenjangan dan ketimpangan dapat menjelaskan dan memprediksi prestasi belajar. Mengetahui sumber ketimpangan dapat menjadin rekomendasi yang penting untuk membuat rekomendasi kebijakan. Dalam kajian ketimpangan, ada beberapa pendekatan yang digunakan untuk mengukur ketimpangan. Salah satunya adalah pendekatan intersectionality. Pendekatan ini berasumsi bahwa ketimpangan bersumber pada situasi dimana individu berada dalam situasi intersectional dimana seorang yang memiliki karakteristik sosial ekonomi tertentu akan menjadi satu dalam intersection [@else2016intersectionality1]

## Intersectional approach

Intersectionality merupakan kerangka analitik untuk memahami bagaimana keragaman identitas individu dalam hal sosial politik menghasilkan kombinasi yang unik dalam diskriminasi dan keistimewaan kesempatan. @cho2013toward.\@bauer2021intersectionality

## Intersectional framework within multilevel model

Beberapa pendekatan yang digunakan dalam penelitian intersectionality antara lain @choo2010practicing @evans2020multilevel

## Methods

### Data

### Analytic Strategy

## Results

```{r}
#| echo: false
#| output: false
library(tidyverse)
library(haven)
library(miceadds)
library(fastDummies)
library(here)
library(vtable)

#pisa_2018 <- read_sav("CY07_MSU_STU_QQQ.sav")
#pisa_idn <- pisa_2018 |> filter (CNT == "IDN")
#write_csv(pisa_idn, "pisa_idn.csv")
here::here()
pisa_sch <- read_sav(here("inputs", "data", "CY07_MSU_SCH_QQQ.sav"))
pisa_idn_sch <- pisa_sch |> select(CNT, CNTSCHID, SC001Q01TA) |> 
                filter(CNT=="IDN") |> 
                rename(sekolah_id = CNTSCHID,
                       rural=SC001Q01TA)
```

```{r}
#| echo: false
#| output: false
pisa_idn <- read.csv(here("inputs", "data", "pisa_idn.csv"))
```

```{r}
#| echo: false
#| output: false
pisa_idn <- pisa_idn  |> select(CNTSCHID, CNTSTUID, ST004D01T, HISCED, HISEI,
                                PV1MATH, PV2MATH, PV3MATH, PV4MATH, PV5MATH,
                                PV6MATH, PV7MATH, PV8MATH, PV9MATH, PV10MATH,
                                PV1READ, PV2READ, PV3READ, PV4READ, PV5READ,
                                PV6READ, PV7READ, PV8READ, PV9READ, PV10READ,
                                PV1SCIE, PV2SCIE, PV3SCIE, PV4SCIE, PV5SCIE,
                                PV6SCIE, PV7SCIE, PV8SCIE, PV9SCIE, PV10SCIE) |> 
                          mutate(MATH = (PV1MATH+ PV2MATH+ PV3MATH+ PV4MATH+ PV5MATH+
                                 PV6MATH+ PV7MATH+ PV8MATH+ PV9MATH+ PV10MATH)/10) |> 
                          mutate(SCIE = (PV1SCIE+ PV2SCIE+ PV3SCIE+ PV4SCIE+ PV5SCIE+
                                PV6SCIE+ PV7SCIE+ PV8SCIE+ PV9SCIE+ PV10SCIE)/10) |> 
                          mutate(READ = (PV1READ+ PV2READ+ PV3READ+ PV4READ+ PV5READ+
                                PV6READ+ PV7READ+ PV8READ+ PV9READ+ PV10READ)/10) |> 
                          mutate(sekolah_id = CNTSCHID, 
                                 stu_id = CNTSTUID)
            

```

### Descriptive results

Berikut ini adalah hasil deskriptif masing-masing variabel.

```{r}
#| echo: false
pisa_khusus <- pisa_idn |> select(HISCED, HISEI, MATH, READ, SCIE)
st(pisa_khusus)
```

Lebih lanjut lagi berikut adalah hasil deskriptif masing-masing strata yang dihasilkan.

```{r}
#| echo: false
#| output: false
pisa_idn_strata <- pisa_idn |> 
                    select(CNTSCHID, CNTSTUID, ST004D01T,HISCED, HISEI) |> 
                    mutate(gender =ST004D01T, 
                           stu_id = CNTSTUID,
                           sekolah_id = CNTSCHID) |> 
                    left_join(pisa_idn_sch) |> 
                    drop_na()
```

```{r}
#| echo: false
#| output: false
quantile(pisa_idn_strata$HISEI, na.rm = TRUE)
pisa_idn_strata <- pisa_idn_strata |> 
                    mutate(HISEI_cat_0 = case_when(
                            HISEI <=  27.90 ~ 1,
                            HISEI >=  27.91 & HISEI <=  39.03 ~ 2,
                            HISEI >=  39.04 & HISEI <=  54.54 ~ 3,
                            HISEI >=  54.55 & HISEI <=  88.95 ~ 4,
                            HISEI >=  88.96 ~ 5,
                            TRUE ~ NA)) |> 
                    mutate(HISEI_cat = case_when(
                            HISEI <  39.04 ~ 1,
                            HISEI >=  39.04 ~ 2,
                            TRUE ~ NA)) |>
                    mutate(HISCED_cat = case_when(
                            HISCED <= 3 ~ 1,
                            HISCED >= 4 ~ 2, 
                            TRUE ~ NA)) |> 
                    mutate(rural_cat = case_when(
                      rural <= 1 ~ 1,
                      rural >= 2 ~ 0))
```

```{r}
#| echo: false
#| output: false
pisa_idn_strata <- pisa_idn_strata |>
  dummy_cols(select_columns = "HISCED") |> 
  dummy_cols(select_columns ="HISEI_cat") |> 
  dummy_cols(select_columns = "gender") |> 
  dummy_cols(select_columns = "rural")
```

```{r}
#| echo: false
#| output: false
pisa_idn_strata <- pisa_idn_strata |> 
                    group_by(gender, HISCED_cat, HISEI_cat, rural_cat) |> 
                    mutate(strata=cur_group_id())

total.number.strata <- 34
n.strata <- table(pisa_idn$strata)
n.strata.10 <- sum(n.strata >= 10)
n.strata.10/total.number.strata*100
```

```{r}
#| echo: false
#| output: false
pisa_maihda <- left_join(pisa_idn, pisa_idn_strata, by="stu_id") |> 
                drop_na()
```

```{r}
#| echo: false
library(gt)

des_strata <- pisa_maihda |> group_by(strata) |> 
              summarise(n=n(),
                mean_math = mean(MATH),
                        sd_math = sd(MATH), 
                        min_math = min(MATH),
                        max_math = max(MATH)) |> 
              gt()
des_strata

```

```{r}
#| echo: false
#| output: false
library(lme4)
library(sjPlot)
library(Matrix)
m0 <- lmer(MATH ~ 1 + (1|strata), data = pisa_maihda)
m1 <- lmer(MATH  ~ 1 + rural_1 + rural_2 + rural_3 + rural_4 + HISCED_1 + HISCED_2 +HISCED_3 +HISCED_4 +HISCED_5 + HISEI_cat_1  + gender_1 + (1|strata), data = pisa_maihda)

summary(m0)
summary(m1)



```

### Multilevel model

Berikut adalah hasil estimasi multilevel model.

```{r}
#| echo: false
tab_model(m0, m1)
```

### RQ 1

```{r}
#round(strata.var.model1/(strata.var.model1 + residual.var.model1)*100, 2)
rq1 <- round(726.50/(726.5+5644.55)*100,2)
```

### RQ2

```{r}
#| echo: false
#| warning: false
#library(ggdist)
#library(tidybayes)
#predicted <- m0 %>%
#  add_fitted_draws(pisa_maihda, n=20) %>%
#  group_by(strata) %>%
#  mean_qi(value)

library(ggplot2)
library(viridis)
library(hrbrthemes)

pisa_maihda <- pisa_maihda |> mutate(strata_f=as.factor(strata))

pisa_maihda %>%
  ggplot( aes(x=strata_f, y=MATH, fill=strata_f)) +
  geom_boxplot() 

pisa_maihda %>%
  ggplot( aes(x=strata_f, y=MATH, fill=strata_f)) +
  geom_boxplot() +
  scale_fill_viridis(discrete = TRUE, alpha=0.6) +
  geom_jitter(color="#FBE7C6", size=0.05, alpha=0.2) +
  theme_ipsum() +
  theme(
    legend.position="none",
    plot.title = element_text(size=11)
  ) +
  ggtitle("A boxplot with jitter") +
  xlab("")
```

### RQ 3

```{r}
#round(strata.var.model2/(strata.var.model2 + residual.var.model2)*100, 2)
#pcv <- round(((strata.var.model1-strata.var.model2) / strata.var.model1)*100, 2)
#pctg <- 100 - pcv

VPCadj <- round(564.82/(564.82 + 5562.7)*100, 2)
VPCadj
pcv <- round(((726.50-564.82)/726.50)*100, 2)
pcv
```

### RQ 4

```{r}
ranef(m1)
```
