---
title: "MAIHDA Mathematics in Indonesia"
format: html
bibliography: inequal.bib
editor: visual
---



## Pendahuluan

Educational inequalities are more prononuced in developing countries. This problem can have long term consequences on the future life of young generation.  

> Intersectionality comes from the view that when we try understand inequalities, we need to understand 

Kesenjangan dalam pendidikan meruapakan masalah yang selalu ada dan menjadi salah sau perbincangan hangat dalam kebijakan pemerintah dan kebijakan pendidikan. Kesenjangan tersebut dapat berakibat pada berkurangnya kesempatan yang minim dan tidak bisa diatasi oleh pendekatan biasa. Hal imni merupakan pendekatan yang dapat digunakan mengukur dampak kesenjangan dalam pendidikan. Kesenjangan inilah yang seharusnya diatasi oleh pemerintah dan tidak hanya dibiarkan begitu saja oleh sekolah sehingga kita tidak bisa menjalankan kegiatan rutin yang mengganggu banyak kejadian yang dapat mempengaruhi prestasi belajar.  

Salah satu strategi yang ditawarkan untuk menguji kesenjangan adalah dengan pendekatan intersecetionality, sebuh pendekatan yang memamndang bahwa kesenjangan adalah sebuah fenomena intersectional. Dengan demikian untuk melihat kesenjangan maka diperlukan metode yang kompleks untuk memahami kesenjangan. 


Educational inequalities are one of the most persistent social problems in contemporary societies and have been widely researched in psychology, education, sociology, economics, and beyond @codiroli2019.

Salah satu artikel terbaru menawarkan pendekatan terbaru dalam kesenjangan dalam pendidikan @keller2023.

'Intersectionality' refers to the idea that social categories, principally those that involve inequality or power, such as gender, race or ethnicity, and social background,are almost always permeated by one another [@codiroli2019]

Konsep ini awalnya diperkenalkan oleh @crenshaw2013.

Pada dasarnya kerangka intersectionality berpendapat bahwa faktor-faktor sosial yang mendukung ketimpangan merupakan hal yang meresap dan bersatu padu.

```{r}
#| echo: false
#| output: false
library(tidyverse)
library(haven)
library(miceadds)
library(fastDummies)
library(here)

#pisa_2018 <- read_sav("CY07_MSU_STU_QQQ.sav")
#pisa_idn <- pisa_2018 |> filter (CNT == "IDN")
#write_csv(pisa_idn, "pisa_idn.csv")
here::here()
pisa_sch <- read_sav(here("inputs", "data", "CY07_MSU_SCH_QQQ.sav"))
pisa_idn_sch <- pisa_sch |> select(CNT, CNTSCHID, SC001Q01TA) |> 
                filter(CNT=="IDN") |> 
                rename(sekolah_id = CNTSCHID,
                       rural=SC001Q01TA)
```

```{r}
#| echo: false
#| output: false
pisa_idn <- read.csv(here("inputs", "data", "pisa_idn.csv"))
```

```{r}
#| echo: false
#| output: false
pisa_idn <- pisa_idn  |> select(CNTSCHID, CNTSTUID, ST004D01T, HISCED, HISEI,
                                PV1MATH, PV2MATH, PV3MATH, PV4MATH, PV5MATH,
                                PV6MATH, PV7MATH, PV8MATH, PV9MATH, PV10MATH,
                                PV1READ, PV2READ, PV3READ, PV4READ, PV5READ,
                                PV6READ, PV7READ, PV8READ, PV9READ, PV10READ,
                                PV1SCIE, PV2SCIE, PV3SCIE, PV4SCIE, PV5SCIE,
                                PV6SCIE, PV7SCIE, PV8SCIE, PV9SCIE, PV10SCIE) |> 
                          mutate(MATH = (PV1MATH+ PV2MATH+ PV3MATH+ PV4MATH+ PV5MATH+
                                 PV6MATH+ PV7MATH+ PV8MATH+ PV9MATH+ PV10MATH)/10) |> 
                          mutate(SCIE = (PV1SCIE+ PV2SCIE+ PV3SCIE+ PV4SCIE+ PV5SCIE+
                                PV6SCIE+ PV7SCIE+ PV8SCIE+ PV9SCIE+ PV10SCIE)/10) |> 
                          mutate(READ = (PV1READ+ PV2READ+ PV3READ+ PV4READ+ PV5READ+
                                PV6READ+ PV7READ+ PV8READ+ PV9READ+ PV10READ)/10) |> 
                          mutate(sekolah_id = CNTSCHID, 
                                 stu_id = CNTSTUID)
            

```

```{r}
#| echo: false
#| output: false
pisa_idn_strata <- pisa_idn |> 
                    select(CNTSCHID, CNTSTUID, ST004D01T,HISCED, HISEI) |> 
                    mutate(gender =ST004D01T, 
                           stu_id = CNTSTUID,
                           sekolah_id = CNTSCHID) |> 
                    left_join(pisa_idn_sch) |> 
                    drop_na()
```

```{r}
#| echo: false
#| output: false
quantile(pisa_idn_strata$HISEI, na.rm = TRUE)
pisa_idn_strata <- pisa_idn_strata |> 
                    mutate(HISEI_cat = case_when(
                            HISEI <=  27.90 ~ 1,
                            HISEI >=  27.91 & HISEI <=  39.03 ~ 2,
                            HISEI >=  39.04 & HISEI <=  54.54 ~ 3,
                            HISEI >=  54.55 & HISEI <=  88.95 ~ 4,
                            HISEI >=  88.96 ~ 5,
                            TRUE ~ NA)) |> 
                    mutate(HISCED_cat = case_when(
                            HISCED <= 3 ~ 1,
                            HISCED >= 4 ~ 2, 
                            TRUE ~ NA)) |> 
                    mutate(rural_cat = case_when(
                      rural <= 1 ~ 1,
                      rural >= 2 ~ 0))
```

```{r}
#| echo: false
#| output: false
pisa_idn_strata <- pisa_idn_strata |>
  dummy_cols(select_columns = "HISCED") |> 
  dummy_cols(select_columns ="HISEI_cat") |> 
  dummy_cols(select_columns = "gender") |> 
  dummy_cols(select_columns = "rural")
```

```{r}
#| echo: false
#| output: false
pisa_idn_strata <- pisa_idn_strata |> 
                    group_by(gender, HISCED_cat, HISEI_cat, rural_cat) |> 
                    mutate(strata=cur_group_id())

total.number.strata <- 34
n.strata <- table(pisa_idn$strata)
n.strata.10 <- sum(n.strata >= 10)
n.strata.10/total.number.strata*100
```

```{r}
#| echo: false
#| output: false
pisa_maihda <- left_join(pisa_idn, pisa_idn_strata, by="stu_id") |> 
                drop_na()
```

```{r}
#| echo: false
#| output: false
library(lme4)
library(sjPlot)
library(Matrix)
m0 <- lmer(MATH ~ 1 + (1|strata), data = pisa_maihda)
m1 <- lmer(MATH  ~ 1 + rural_1 + rural_2 + rural_3 + rural_4 + HISCED_1 + HISCED_2 +HISCED_3 +HISCED_4 +HISCED_5 + HISEI_cat_1 + HISEI_cat_2 + HISEI_cat_3 +  HISEI_cat_4 + gender_1 + (1|strata), data = pisa_maihda)

summary(m0)
summary(m1)



```

```{r}
tab_model(m0, m1)
```

## RQ 1

```{r}
#round(strata.var.model1/(strata.var.model1 + residual.var.model1)*100, 2)
rq1 <- round(726.50/(726.5+5644.55)*100,2)
```

## RQ2

```{r}
#library(ggdist)
#library(tidybayes)
#predicted <- m0 %>%
#  add_fitted_draws(pisa_maihda, n=20) %>%
#  group_by(strata) %>%
#  mean_qi(value)

library(ggplot2)
library(viridis)
library(hrbrthemes)

pisa_maihda <- pisa_maihda |> mutate(strata_f=as.factor(strata))

pisa_maihda %>%
  ggplot( aes(x=strata_f, y=MATH, fill=strata_f)) +
  geom_boxplot() 

pisa_maihda %>%
  ggplot( aes(x=strata_f, y=MATH, fill=strata_f)) +
  geom_boxplot() +
  scale_fill_viridis(discrete = TRUE, alpha=0.6) +
  geom_jitter(color="#FBE7C6", size=0.05, alpha=0.2) +
  theme_ipsum() +
  theme(
    legend.position="none",
    plot.title = element_text(size=11)
  ) +
  ggtitle("A boxplot with jitter") +
  xlab("")
```

## RQ 3

```{r}
#round(strata.var.model2/(strata.var.model2 + residual.var.model2)*100, 2)
#pcv <- round(((strata.var.model1-strata.var.model2) / strata.var.model1)*100, 2)
#pctg <- 100 - pcv

VPCadj <- round(564.82/(564.82 + 5562.7)*100, 2)
VPCadj
pcv <- round(((726.50-564.82)/726.50)*100, 2)
pcv
```

## RQ 4

```{r}
ranef(m1)
```
